【裁判字號】    89,易,760
【裁判日期】    890920
【裁判案由】    竊盜
【裁判全文】
臺灣新竹地方法院刑事判決                          八十九年度易字第七六號
    公  訴  人  臺灣新竹地方法院檢察署檢察官
    被      告  甲○○
右列被告因贓物案件，經檢察官提起公訴（八十八年度偵字第七五九九號），本院判
決如左：
    主  文
甲○○收受贓物，處拘役伍拾日，如易科罰金，以佰元折算壹日。
    事  實
一、甲○○於民國八十七年十一月十六日，在其位於新竹縣竹東鎮仁愛里三鄰堤外二
    十二號之住處，明知邱信全（另案偵查中）所交付之車號ＩＳＨ─七七二號、引
    擎號碼為ＧＹＤ二二八五九五號、黑色為一二四Ｃ．Ｃ之重型機車一輛係來源不
    明之贓車（為黃偉恭所有、於八十六年三月五日凌晨二時許，在新竹縣竹東鎮○
    ○路三Ｏ八號前失竊），竟為能供代步之便仍予以收受。嗣甲○○於八十八年四
    月八日下午五時許，在新竹縣峨眉鄉湖光村五鄰四號旁之工寮，將上開機車借予
    不知之蔡龍茂（已經不起訴處分確定）騎用，並於同日晚上九時四十分許，為警
    在同村五鄰之產業道路前查獲蔡龍茂騎乘上開贓車而得悉上情。
二、案經新竹縣警察局竹東分局移送臺灣新竹地方法院檢察署檢察官偵查起訴。
    理  由
一、訊據被告甲○○固不否認有自邱信全處收受車號ＩＳＨ─七七二號重型機車之事
    實，惟矢口否認有何明知係贓物之認識，辯稱：邱信全係好心看伊無車可用，告
    訴伊該機車係公司的報廢車但尚能騎用，問伊要不要，伊才會收下，伊在收受時
    賴春華也有看到云云。經查，上開車號ＩＳＨ─七七二號重型機車確為黃偉恭所
    有、於八十六年三月五日凌晨二時許，在新竹縣竹東鎮○○路三Ｏ八號前失竊等
    情，已據被害人黃偉恭於警訊及偵訊時證述甚詳，並有車輛竊盜、車牌失竊資料
    個別查詢報表一紙在卷可稽；且被害人黃偉恭並稱：其在警員通知領回失竊物時
    ，蔡龍茂很兇，並要打我，是警員攔住才沒被打（見偵查卷第七十一頁，八十九
    年五月十六日訊問筆錄），按蔡龍茂係被告之表哥，其為何會如此激動，不無可
    疑之處。次查，經被告聲請傳喚之證人證人即被告向邱信全收受該機車時在場之
    賴春華復證稱：「他（按：指邱信全）用小貨車載來的，我當時在場，我們一起
    在喝茶，是十一月十六日，我記得特別清楚，方都沒有談到行照的是（按：『
    事』之誤），邱信全也沒拿行照給甲○○‧‧‧他（按：甲○○）可能是貪小便
    宜而己）。」（見偵查卷第六十六頁、八十九年五月九日訊問筆錄），即被告在
    向邱信全收受該機車時並未曾索取行照，對於該車是否已報廢乙詞，亦未經查證
    即貿然予以寄藏，難謂其無贓物之認識，況，對於贓物之認識，並不以行為人對
    於該物確信其係贓物為限，只須行為人對該物之來源存有疑惑，而懷疑其可能為
    贓物，或雖有預見，而不背其本意時，即可認定行為人對此有贓物之認識，此外
    ，復有業經被害人黃偉恭領回失竊機車所出具之贓證物品認領保管收據一紙在卷
    可憑，被告所辯顯係畏罪卸責之詞，不足採信。綜上所述，本件事證已臻明確，
    被告之收受贓物犯行洵堪認定，應予依法論科。
二、核被告甲○○所為，係犯刑法第三百四十九條第一項之收受贓物罪。審酌被告因
    貪圖小利而貿然觸法，犯罪後復飾詞狡辯及其品行、所生之危害等一切情狀，量
    處如主文所示之刑，並諭知易科罰金之折算標準。
三、據上論斷，應依刑事訴訟法第二百九十九條第一項前段，刑法第三百四十九條第
    一項、第四十一條，罰金罰鍰提高標準條例第一條前段、第二條，判決如主文。
本案經檢察官林李嘉到庭執行職務。
中      華      民      國    八十九    年      九      月     二十     日
                                  臺灣新竹地方法院刑事第一庭
                                      法  官  遲  中  慧
右正本證明與原本無異。
如不服本判決，應於判決送達後十日內向本院提出上訴狀( 應附繕本 )，上訴於
臺灣高等法院。
                                      書記官  龔  柏  萃
中      華      民      國    八十九    年      九      月     二十     日
附錄本案論罪科刑法條全文：刑法第三百四十九條第一項、
刑法第三百四十九條
收受贓物者，處三年以下有期徒刑、拘役或五百元以下罰金。
搬運、寄藏、收買贓物或為牙保者，處五年以下有期徒刑、拘役或科或併科一千元以
下罰金。


司法院資訊處製作；財團法人民間司法改革基金會備份。
